【裁判字號】    89,交易,384
【裁判日期】    890831
【裁判案由】    過失傷害
【裁判全文】
臺灣臺南地方法院刑事判決                        八十九年度交易字第三八四號
    公  訴  人  臺灣台南地方法院檢察署檢察官
    被      告  乙○○
    輔  佐  人  甲○○
右列被告因過失傷害案件，經檢察官提起公訴（八十九年度偵字第四九一八號），本
院判決如左：
    主  文
乙○○因過失傷害人，處拘役貳拾日，如易科罰金，以佰元折算壹日。
    事  實
一、乙○○於民國（下同）八十八年十一月二十四日十八時三十分許，駕駛車牌號碼
    ＭＶＳ－五二九號重機車，沿台南縣官田鄉○○路○段由西向東行駛，途經該路
    一八三號前時，欲自後超越由戊○○所駕駛沿同路同方向行駛之車牌號碼ＭＶＩ
    －四九０號重機車，其本應注意汽車欲超越同一車道之前車時，須先按鳴喇叭二
    單響或變換燈光一次，俟前行車減速靠邊或以手勢或亮右方向燈表示允讓後，後
    行車始得超越。超越時應顯示左方向燈並於前車左側保持半公尺以上之間隔超過
    ，行至安全距離後，再顯示右方向燈駛入原行路線。而依當時情形，又無不能注
    意之情事，竟疏未注意於此，於超車時未保持安全間隔致擦撞戊○○所駕駛之前
    開機車，雙方因之人車倒地，戊○○因而受有右膝及胸部挫傷之傷害。
二、案經戊○○訴請台灣台南地方法院檢察署檢察官偵查起訴。
    理  由
一、訊據被告乙○○固供承於右揭時地駕車肇事之事實，惟矢口否認有何過失犯行，
    辯稱：伊不知車禍如何發生，伊當時騎機車前方並沒有人，伊是突然被撞到的云
    云。經查，右揭事實業據告訴人戊○○於偵查及審理中指訴綦詳，核與證人丙○○於偵查中結證稱：「當天下午六點多我吃完晚餐出去散步，看見戊○○騎機車
    在前，乙○○也騎機車，由後超越不小心擦撞戊○○的機車，雙方機車都倒地，
    我就報警」；另證人丁○○亦於偵查中結證稱：「當天下午六點左右，在我菱角
    田前面，我看見戊○○從他家出來往隆田方向，戊○○騎在前面，乙○○騎在後
    面」（以上均詳八十九年五月八日偵訊筆錄）等語相符，且證人二人經本院再次
    傳喚到庭，其中丙○○係住在台南縣官田鄉○○村○○路○段一八三號，其住家
    前方即係肇事地點，當時丙○○正在屋前散步，另丁○○則在肇事地點有菱角田
    ，肇事當時其正完成田裡工作準備回家，故證人二人對於車禍發生情形均確有目
    睹，其二人並再次結證稱確係被告騎乘機車在後方而追撞告訴人機車，有本院八
    十九年八月一日訊問筆錄在卷可按，足證本件車禍應係被告騎乘機車欲超越前方
    告訴人機車時，因未保持安全間隔而發生擦撞無誤，被告前揭所辯，顯係事後圖
    卸刑責之詞，委無足採。此外，並有台南縣警察局道路交通事故調查報告表一紙
    、照片八張及診斷證明書一紙在卷可資佐證。按汽車（含機車）欲超越同一車道
    之前車時，須先按鳴喇叭二單響或變換亮光一次，俟前行車減速靠邊或以手勢或
    亮右方向燈表示允讓後，後行車始得超越。超越時應顯示左方向燈並於前車左側
    保持半公尺以上之間隔超過，行至安全距離後，再顯示右方向燈駛入原行路線。
    道路交通安全規則第一百零一條第三款、第五款分別定有明文，被告領有駕駛執
    照，對上開規定自屬熟稔，乃其前揭時地駕車超車時未注意安全間隔，貿然超車
    ，以致肇事，被告之行為自有過失甚明，又其過失行為與告訴人受傷間復有因果
    關係，從而本件事證已臻明確，被告過失之犯行，洵堪認定。
二、核被告所為係犯刑法第二百八十四條第一項前段之過失傷害罪。爰審酌被告之品
    行、應負肇事責任之過失程度、所生之危害、雙方未能達成民事上之和解等一切
    情狀，量處如主文所示之刑，並諭知易科罰金之折算標準，以資懲儆。
據上論斷，應依刑事訴訟法第二百九十九條第一項前段、刑法第二百八十四條第一項
，第四十一條，罰金罰鍰提高標準條例第一條前段，第二條，判決如主文。
本案經檢察官王百玄到庭執行職務。
中    華    民    國      八十九      年      八      月      三十一    日
                                臺灣臺南地方法院交通法庭
                                    法  官    黃  光  進
右正本證明與原本無異。
如不服本判決，應於判決送達後十日內向本院提出上訴狀( 應附繕本 )。
                                    書記官    黃  富  煜
中    華    民    國      八十九      年              月                日
附錄本案論罪科刑法條全文
刑法第二百八十四條第一項：
因過失傷害人者，處六月以下有期徒刑、拘役或五百元以下罰金。致重傷者，處一年
以下有期徒刑、拘役或五百元以下罰金。


司法院資訊處製作；財團法人民間司法改革基金會備份。
